臺灣臺南地方法院交通事件裁定　　　　100年度交聲字第502號
移送機關　　交通部公路總局嘉義區監理所麻豆監理站
異議人即
受處分人　　杜仁城
上列異議人即受處分人因違反道路交通管理處罰條例案件，對於
交通部公路總局嘉義區監理所麻豆監理站民國100年6月8日所為
之裁決處分（處分案號：麻監裁罰字第裁75-S00000000號），聲
明異議，本院裁定如下：
    主  文
異議駁回。
    理  由
一、原處分意旨略以：異議人即受處分人杜仁城（下稱異議人）
    駕駛車牌號碼769-TR號自用一般大貨車，於民國100 年5 月
    15日19時40分許，在臺南市佳里區龍安里南37線2.2 公里處
    ，因有「在交岔路口十公尺內臨時停車」及「違反道路交通
    安全規則肇事致人死亡」之違規行為，遭臺南市警察局交通
    隊員警製單舉發，嗣經移送機關即交通部公路總局嘉義區監
    理所麻豆監理站以其違規事證明確，依道路交通管理處罰條
    例第55條第1 項第2 款、第61條第1 項第4 款及第67條第3
    項等規定，裁處異議人罰鍰新臺幣（下同）600 元，並吊銷
    駕駛執照，1 年內不得考領駕駛執照等處分。
二、本件聲明異議意旨略以：異議人於上開時、地，駕駛大貨車
    於Ｔ字路口臨時停車，欲啟程時為維繫交通安全考量，後方
    另有一隨行人員執行交通指揮，豈料遭酒駕男子自後方追撞
    ，當時後方指揮人員見狀迅速制止，但仍無法阻擋事故發生
    ，致酒駕男子喪失寶貴生命，異議人為此深表難過、遺憾。
    又異議人因家計負擔沉重，扶養年邁雙親及六名子女責任艱
    鉅，均需仰賴僅有專長，駕駛自用大貨車營生，因而為此聲
    明異議，請求撤銷原處分等語。
三、按汽車駕駛人停車時，有在禁止臨時停車處所停車者，處幣
    600 元以上1,200 元以下罰鍰，道路交通管理處罰條例第56
    條第1 項第1 款定有明文。又按汽車駕駛人，駕駛汽車違反
    道路交通安全規則，因而肇事致人死亡，吊銷其駕駛執照，
    且1 年內不得考領駕駛執照，道路交通管理處罰條例第61條
    第1 項第4 款前段及第67條第3 項亦定有明文。
四、經查：
(一)異議人駕駛車牌號碼769-TR號自用一般大貨車，於100 年5
    月15日19時40分許，在臺南市佳里區龍安里南37線2.2 公里
    處，因於交岔路口十公尺內臨時停車，違反道路交通安全規
    則肇事致人死亡，遭臺南市警察局交通隊員警製單舉發等情
    ，有臺南市警察局100 年5 月24日南市警交字第S00000000
    號舉發違反道路交通管理事件通知單1 紙在卷可稽，且為異
    議人所不爭執，是異議人上開違規事實，堪以認定。
(二)異議人固以前詞置辯，然按道路交通管理處罰條例第68條第
    1 項於94年12月14日修正前原規定：「汽車駕駛人，因違反
    本條例及道路交通安全規則之規定，受吊扣或吊銷駕駛執照
    處分時，吊扣或吊銷其持有各級車類之駕駛執照」；修正後
    之道路交通管理處罰條例第68條第1 項則規定：「汽車駕駛
    人，因違反本條例及道路交通安全規則之規定，受吊銷駕駛
    執照處分時，吊銷其持有各級車類之駕駛執照」；其原提案
    修正條文為：「汽、機車駕駛人，因違反本條例及道路交通
    安全規則之規定，受吊扣或吊銷駕駛執照處分時，吊扣或吊
    銷其違法或違規當時所駕駛車輛之駕駛執照」；其立法理由
    略以：「原條文將違法或違規駕駛人所持有各級車類之駕駛
    執照一併吊扣或吊銷，失之過酷，影響人民工作及生活甚鉅
    ，爰修正之」等語，有道路交通管理處罰條例第68條審查報
    告可資查考（見立法院公報第94卷第70期第135 頁至138 頁
    ）。是綜觀前開法條及修法說明，通過之修正條文既未將該
    條全數刪除，而僅係將道路交通管理處罰條例第68條原有條
    文中之「吊扣或」3 字刪除，故受「吊扣」駕駛執照處分時
    ，固不再吊扣其持有各級車類之駕駛執照，然於受「吊銷」
    駕駛執照處分時，仍應吊銷其持有各級車類之駕駛執照至為
    明確。故異議人確有違反道路交通安全規則肇事致人死亡之
    違規行為，原處分機關依道路交通管理處罰條例第61條第1
    項第4 款及第67條第3 項等規定，裁處吊銷其所持有各級駕
    駛執照及1 年內不得考領駕駛執照之處分乃道路交通管理處
    罰條例所明定，並未賦予行政機關任何行政裁量或選擇之權
    限。是以，公路監理行政機關對於異議人裁處吊銷其駕駛執
    照，且不得再考領駕照之裁處，係符合法治國家依法行政之
    原則，法院無權為撤銷改罰之決定，異議人雖其情可憫，仍
    不得以其異議狀內所述之個人事由，解免其違規責任之理由
    甚明。
五、綜上所述，異議人於前揭時、地，確有駕駛自用大貨車因在
    交岔路口十公尺內臨時停車，而違反道路交通安全規則肇事
    致人死亡之違規行為，應堪認定。則移送機關依道路交通管
    理處罰條例第55條第1 項第2 款、第61條第1 項第4 款及第
    67條第3 項及違反道路交通管理事件統一裁罰基準表相關內
    容之規定，裁處異議人罰鍰600 元，並吊銷駕駛執照，1 年
    內不得考領駕駛執照，核無違誤。本件異議為無理由，應予
    駁回。
六、據上論斷，應依道路交通管理處罰條例第87條第2 項、道路
    交通事件處理辦法第18條，裁定如主文。
中    華    民    國   100    年    7     月    29    日
                        交通法庭法  官  鄭燕璘
以上正本證明與原本無異。
如不服本裁定應於送達後5日內向本院提出抗告狀（應附繕本）
。
                                書記官  蔡明峰
中    華    民    國   100    年    7     月    29    日